【裁判字號】    98,交聲,263
【裁判日期】    980430
【裁判案由】    違反道路交通管理處罰條例聲明異議
【裁判全文】
臺灣士林地方法院交通事件裁定         98年度交聲字第263號
原處分機關  臺北市交通事件裁決所
異  議  人
即受處分人  甲○○
上列異議人即受處分人因違反道路交通管理處罰條例案件，對於
臺北市交通裁決所於民國98年2 月19日所為之裁決（北市裁罰字
第裁22-AW0000000號），聲明異議，本院裁定如下：
    主  文
異議駁回。
    理  由
一、按「汽車駕駛人停車時，有下列情形之一者，處新臺幣600
    元以上1200元以下罰鍰：一、在禁止臨時停車處所停車。．
    ．．四、在設有禁止停車標誌、標線之處所停車。」、「汽
    車臨時停車時，應依下列規定：一、橋樑、隧道、圓環、障
    礙物對面、鐵路平交道、人行道、行人穿越道、快車道等處
    ，不得臨時停車。」，道路交通管理處罰條例第56條第1 項
    第1 款、第4 款、道路交通安全規則第111 條第1 項第1 款
    分別定有明文。
二、原處分意旨略以：異議人即受處分人於民國97年11月4 日7
    時50分許駕駛車號2G-6033 號自小客車行經臺北市○○街，
    經臺北市政府警察局北投分局大屯派出所員警舉發「在禁止
    臨時停車處所停車」之違規，爰依道路交通管理處罰條例第
    56條第1 項第1 款，裁處異議人新臺幣（下同）900 元。
三、聲明異議意旨則以：異議人當天確將車輛停放在受舉發地點
    ，但該地點只是跨越小溪之便橋，與一般大馬路上之高架橋
    有異，且該處亦未繪有禁止臨時停車之紅色實線，爰聲明異
    議，請求撤銷原處分。
四、經查：
  (一)按所謂之「橋樑（「樑」為「梁」之異體字）」，為架在河
    面上，便利兩岸交通的建築物（見本院卷第25、26頁重編國
    語辭典修訂本網頁資料），查本件舉發地點確為橫跨小溪水
    流以溝通兩端交通之石橋，經異議人自承無訛（見本院卷第
    4 、23頁），並有現場照片在卷可稽（見本院卷第20頁），
    參以前揭道路交通安全規則第111 條第1 項第1 款僅規定「
    橋樑」不得臨時停車，並非規定「高架橋樑」不得臨時停車
    ，自無排除一般便橋之適用，是上開舉發地點確屬前揭法令
    規範之「橋樑」無疑，異議人辯稱本件非屬前揭法令之規範
    範疇云云，洵難置採。
  (二)異議人雖另稱現場並未繪有禁止臨時停車之紅色實線，惟按
    道路交通管理處罰條例除於第56條第1 項4 款規定「在設有
    禁止停車標誌、標線之處所停車」之罰則外，另於同條第1
    款規定「在禁止臨時停車之處所停車」之違規，其立法意旨
    顯係著眼於部分人車通行處所或因有其他法規禁止停車，或
    因疏漏而有未繪設紅線情事，惟若准許車輛停放該處，將明
    顯妨礙其他用路人車安全，而特另設罰則以涵蓋此類情形，
    而道路交通安全規則第111 條第1 項第1 款既已明確規定不
    得在橋樑停車，自不得僅以現場未繪設紅線遽認可隨意停放
    車輛，亦不足為有利異議人之認定。
  (三)綜上，堪認異議人確有本案在橋樑禁止臨時停車處所停車之
    違規事實無疑，原處分機關依據道路交通管理處罰條例第56
    條第1 項第1 款規定，裁處異議人900 元罰鍰，並無違誤，
    本件聲明異議核無理由，應予駁回。
五、依道路交通案件處理辦法第19條，裁定如主文。
中    華    民    國    98    年    4     月    30    日
                  交通法庭法  官   黃珮茹
以上正本證明與原本無異。
如不服本裁定應於送達後5日內向本院提出抗告狀。
                          書記官   張馨尹
中    華    民    國    98    年    4     月    30    日


司法院資訊處製作；財團法人民間司法改革基金會備份。
